臺灣臺北地方法院刑事判決            100年度侵易字第195號
公  訴  人  臺灣臺北地方法院檢察署檢察官
被      告  程志堅
上列被告因性騷擾防治法案件，經檢察官提起公訴（100 年度偵
字第12675號），本院判決如下：
    主  文
程志堅意圖性騷擾，乘人不及抗拒而為觸摸身體隱私處之行為，
累犯，處有期徒刑肆月，如易科罰金，以新臺幣壹仟元折算壹日
。
    事  實
一、程志堅前於民國96年間因竊盜案件，經臺灣臺中地方法院以
    96年度簡字第634號判處有期徒刑4月確定，於97年1月21日
    因徒刑執行完畢出監。又於99年間因性騷擾防治法案件，經
    本院以99年度簡字第1370號判處拘役50日確定。詎其猶不知
    警惕，於100年6月12日17時40分許，在臺北市中正區○○○
    路7號臺大醫院C棟13樓休息區內，見卷內代號3307HV10006
    號之成年女子（真實姓名及年籍詳卷，下稱A女）獨自一人
    使用電腦上網，竟意圖性騷擾，趁A女不及抗拒之際，以左
    手觸碰A女之右大腿內側近膝蓋位置及右手等部位2次得逞，
    嗣經A女報警處理，始悉上情。
二、案經A女訴由臺北市政府警察局中正第一分局報告臺灣臺北
    地方法院檢察署檢察官偵查後起訴。
    理  由
一、以下本院援引之人證或物證，公訴人及被告程志堅均不爭執
    作為證據使用，且於本院審理期日依法提示，迄至言詞辯論
    終結前，均未對證據能力聲明異議，又經本院審認結果，尚
    無違反法定程序而取得，或證明力明顯過低之情形，以之作
    為證據尚屬適當，是依刑事訴訟法第159條之5規定，均認有
    證據能力，合先敘明。
二、訊據被告對於上開犯罪事實自白不諱，核與告訴人A女於警
    詢中供述之情相符，並有監視器錄影光碟暨翻拍畫面2張在
    卷可稽，足佐被告於審理中任意性自白與事實相符，堪以採
    信。是本件事證明確，被告犯行洵堪認定，應予依法論科。
三、核被告所為係犯性騷擾防治法第25條第1項之意圖性騷擾，
    乘人不及抗拒而為觸摸其身體隱私處之罪。被告於上開時間
    ，以手碰觸告訴人大腿內側等部位2次，時間極為密接，難
    以強行分開，自屬接續犯而為包括之一罪。又被告有如事實
    欄所述之科刑、執行紀錄，有臺灣高等法院被告前案紀錄表
    在卷可稽，其於受有期徒刑執行完畢，5年內故意再犯本件
    有期徒刑以上之罪，為累犯，應依刑法第47條第1項規定，
    加重其刑。爰審酌被告前有如上所述違反性騷擾防治法前科
    ，短期間內再犯本件，其僅為滿足自己性慾，竟趁A女不及
    抗拒之際，觸摸其身體隱私部位，顯不尊重他人對於身體自
    主權利，所為實無足取，犯後未能與被害人達成和解，取得
    被害人諒解，暨其犯後坦承犯行態度、犯罪動機、手段、目
    的、生活狀況、智識程度等一切情狀，量處如主文所示之刑
    ，並諭知易科罰金折算標準。
據上論斷，應依刑事訴訟法第299條第1項前段，性騷擾防治法第
25條第1項，刑法第11條前段、第41條第1項前段、第47條第1項
，判決如主文。
本案經檢察官趙雪瑛到庭執行職務。
中    華    民    國   100    年    7     月    29    日
                  刑事第十三庭  法  官  陳君鳳
以上正本證明與原本無異。 
如不服本判決應於收受送達後10日內向本院提出上訴書狀，並應
敘述具體理由；其未敘述上訴理由者，應於上訴期間屆滿後20日
內向本院補提理由書（均須按他造當事人之人數附繕本）「切勿
逕送上級法院」。告訴人或被害人如對於本判決不服者，應具備
理由請求檢察官上訴，其上訴期間之計算係以檢察官收受判決正
本之日期為準。 
                                書記官  鄭伊芸
中    華    民    國   100    年     7    月    29    日
附錄本案論罪科刑法條：
性騷擾防治法第25條第1項
意圖性騷擾，乘人不及抗拒而為親吻、擁抱或觸摸其臀部、胸部
或其他身體隱私處之行為者，處2年以下有期徒刑、拘役或科或
併科新臺幣10萬元以下罰金。